臺灣高雄地方法院民事裁定
111年度鳳簡字第441號
原      告  陳詩璇  

被      告  吳坤霖  



上列當事人間請求損害賠償事件，本院裁定如下：
    主  文
原告之訴駁回。
    理  由
一、按原告之訴，有起訴違背第253條規定情形，法院應以裁定
    駁回之；當事人不得就已起訴之事件，於訴訟繫屬中，更行
    起訴，民事訴訟法第249條第1項第1款、第253條分別定有明
    文。
二、查本件原告起訴主張被告及共同被告陳品瑑、程子恆、呂怡
    婷及訴外人何宗穎等5人於民國109年5月22日19時21分許致
    電原告，佯稱因MOMO購物系統出錯，須依指示操作網路銀行
    以避免金錢損失等語，使原告陷於錯誤，於同日19時21分許
    及同年月23日0時5分許，依指示操作網路銀行，而分別匯款
    新臺幣（下同）99999元2次（共199998元）至被告提供之國
    泰世華銀行帳戶（帳號後4碼為3736，其餘詳卷），致原告
    受有上開財產上損害。嗣除何宗穎已賠償原告40000元外，
    其餘均尚未賠償原告，故提起刑事附帶民事訴訟，請求被告
    及共同被告共4人賠償原告160000元及利息等語，經本院以1
    11年度審附民緝字第10號案件受理。惟因原告上開附帶民事
    訴訟之提起，係於111年1月7日〔本院111年1月21日111年度
    審附民緝字第10號判決（下稱上開判決）誤載為111年1月19
    日〕方提起，而就共同被告陳品瑑等3人之刑事案件，先後於
    110年12月8日、同年月22日一審言詞辯論終結，故經本院刑
    事庭以上開判決駁回原告就共同被告陳品瑑等3人之刑事附
    帶民事訴訟，並於111年4月6日以111年度審附民緝字第10號
    裁定將原告對被告之刑事附帶民事訴訟移送前來，經本院受
    理在案。然原告上開起訴事實，與本院111年度鳳簡字第440
    號損害賠償事件係屬同一事件，而該案件早據原告於110年8
    月19日提起，經本院以111年度審附民緝字第5號受理在卷，
    此觀上開審附民緝字卷第5頁之本院收文收狀章可知，嗣該
    附帶民事訴訟經本院刑事庭於111年4月6日以111年度審附民
    緝字第5號裁定移送前來等節，亦據本院調取相關案卷核閱
    屬實。則原告本件起訴，係就同一事件於訴訟繫屬中更行起
    訴，違反上開規定，自屬起訴不合法，應予駁回。
三、依民事訴訟法第249條第1項第7款，第95條，裁定如主文。
中　　華　　民　　國　　111 　年　　9 　　月　　19　　日
                  鳳山簡易庭  法    官  李怡蓉
以上正本係照原本作成。
如對本裁定抗告須於裁定送達後10日內向本院提出抗告狀，並繳
納裁判費新臺幣1000元。
中　　華　　民　　國　　111 　年　　9 　　月　　19　　日
                              書 記 官  陳冠廷